臺灣板橋地方法院刑事判決　　　　　　　99年度訴字第3601號
公　訴　人　臺灣板橋地方法院檢察署檢察官
被　　　告　謝承翰
選任辯護人　張寧洲律師
上列被告因妨害性自主等案件，經檢察官提起公訴（99年度偵字
第26570 號），本院判決如下：
    主  文                                              
謝承翰對於十四歲以上未滿十六歲之女子為性交，處有期徒刑肆
月；又成年人故意對少年以加害生命、身體之事，恐嚇他人致生
危害於安全，處有期徒刑伍月；又以強暴、脅迫之方法，使未滿
十八歲之人被拍攝猥褻行為之電子訊號，處有期徒刑伍年肆月，
扣案之行動電話壹支（內含SIM 卡門號0000000000號
壹張），沒收；又成年人故意對少女以強暴之方法為性交，處有
期徒刑肆年陸月。應執行有期徒刑捌年，扣案之行動電話壹支（
內含SIM 卡門號0000000000號壹張），沒收。
    事  實
一、謝承翰為成年人，與A 女（偵查中代號0000000 號，民國82
    年10月生，真實姓名年籍詳卷）前為男女朋友關係，謝承翰
    明知A 女於97年11月間，係14歲以上未滿16歲之少女，竟基
    於與14歲以上未滿16歲之女子為性交行為之犯意，於97年11
    月間某日，在臺北市○○○路某MTV 內，未違反A 女之意願
    ，以其陰莖插入A 女陰道之方式，和A 女發生性行為1 次，
    A 女並因此懷孕；嗣A 女於99年9 月間係已滿16歲、未滿18
    歲之少年，其欲與謝承翰分手，謝承翰因而心生不滿，竟基
    於恐嚇之單一犯意，自同年9 月某日起至同年10月2 日止，
    接續以言詞在電話中向A 女恫稱：如果要分手，伊要自殺，
    並殺害A 女的家人等語，並以其所有供其使用之行動電話門
    號0000000000號傳送如附表所示之簡訊至A 女所使用之行動
    電話（門號詳卷），以加害生命、身體之事恐嚇A 女，使 A
    女心生畏懼，致生危害於安全；A 女遂與謝承翰相約於同年
    9 月30日在謝承翰位於臺北縣三重市（現改制為新北市三重
    區，下同）力行路2 段166 號4 樓401 室租屋處商談分手事
    宜，故於同日晚上6 時許，謝承翰接A 女下課後前往上址，
    謝承翰先提出其事先擬好之條件書1 紙，向A 女陳稱若要分
    手，需依該條件書所載之內容履行，然為A 女所拒，渠等發
    生口角，詎謝承翰竟基於以強暴、脅迫使未滿18歲之人被拍
    攝猥褻行為之電子訊號之犯意，先徒手毆打A 女，並以言詞
    恫稱：「你還要分手嗎？我不會讓你好過，你這樣對我，就
    算我死也不會放過你，我有的是時間跟你耗，如果再反抗就
    要把你的衣服撕破」等語，以此強暴、脅迫之方式，違反 A
    女意願，強行褪去A 女之上衣、長褲、內衣、內褲後，持具
    有攝影功能之前開行動電話拍攝A 女全身或局部正背面裸體
    之猥褻照片共計19張，並另基於強制性交之犯意，以強暴手
    段，將A 女強押在床上，以其陰莖插入A 女陰道之方式，對
    A 女強制性交得逞1 次，A 女並因此受有左上頭皮血腫2 ×
    2 公分、右手腕及左上臂瘀傷各約2 ×2 公分等傷害；迨 A
    女返家後，告知其父與其母A2（偵查中代號0000000A號，真
    實姓名年籍詳卷）遭謝承翰毆打及性侵害乙事，並報警處理
    ，為警於同年10月2 日晚上6 時許，在上址查獲，並扣得前
    開行動電話1 支（內含SIM 卡門號0000000000號1 張）及前
    開條件書1 紙，始查悉上情。
二、案經A 女、A2訴由臺北縣政府警察局（現改制為新北市政府
    警察局，下同）蘆洲分局移送臺灣板橋地方法院檢察署檢察
    官偵查起訴。
    理  由                                              
壹、有關證據能力部分：刑事訴訟法第159 條第1 項雖規定，被
    告以外之人於審判外之言詞或書面陳述，除法律有規定外，
    不得作為證據。惟同法第159 條之5 明定：「被告以外之人
    於審判外之陳述，雖不符前4 條之規定，而經當事人於審判
    程序同意作為證據，法院審酌該言詞陳述或書面陳述作成時
    之情況，認為適當者，亦得為證據。」、「當事人、代理人
    或辯護人於法院調查證據時，知有第159 條第1 項不得為證
    據之情形，而未於言詞辯論終結前聲明異議者，視為有前項
    之同意。」，其立法理由在於傳聞證據未經當事人之反對詰
    問予以核實，乃排斥其證據能力。惟當事人如放棄對原供述
    人之反對詰問權，於審判程序表示同意該等傳聞證據可作為
    證據，此時，法院除認該傳聞證據欠缺適當性外，自可承認
    其證據能力。又當事人、代理人或辯護人於調查證據時，知
    有刑事訴訟法第159 條第1 項不得為證據之情形，卻表示「
    對於證據調查無異議」、「沒有意見」等意思，而未於言詞
    辯論終結前聲明異議者，應視為已有將該等傳聞證據採為證
    據之同意，最高法院93年度台上字第3533號、94年度台上字
    第2976號判決亦採同一見解。經查：本案被告謝承翰、辯護
    人及檢察官於本院審判期日，對於下列經本院調查之證據方
    法，均表示對證據能力不爭執，復於審判期日就本院一一提
    示之前揭證據方法於言詞辯論終結前，均亦未就所調查之證
    據主張有刑事訴訟法第159 條第1 項不得為證據之情形，是
    參照上開說明要旨，本案經調查之證據，均有證據能力，合
    先敘明。
貳、實體方面：
一、查被告於前開時、地，未違反14歲以上未滿16 歲之被害人A
    女意願而與之為性交，及以言詞暨簡訊恐嚇被害人A 女，又
    以前開強暴、脅迫之方式，違反被害人A 女之意願，持扣案
    之手機拍攝被害人A 女猥褻行為之電子訊號，及以強暴手段
    ，對被害人A 女為強制性交行為之事實，業據被告於本院訊
    問時坦承不諱，核與證人即告訴人A 女、A2女於警詢及偵訊
    時證述之情節大致相符，並有臺北縣政府警察局蘆洲分局搜
    索扣押筆錄暨扣押物品目錄表1 份、前開簡訊之翻拍照片11
    張、被告前開行動電話所拍攝之照片19張（起訴書證據清單
    誤載為「18紙」，茲予更正）、診斷證明書2 紙、條件書 1
    紙、臺北縣政府警察局蘆洲分局受理刑事案件報案三聯單 1
    紙、雅虎即時通之通話紀錄及代號與真實姓名對照表各1 份
    在卷可稽，並有扣案之前開行動電話1 支可證；是被告前開
    自白核與事實相符，堪以採信。又經本院勘驗前開扣案之行
    動電話，該行動電話內確有上揭拍攝照片19張，並依拍攝之
    時間順序將前開列印照片編號1 至19，且自該行動電話所顯
    示之照片中，可見編號5 、10照片中，被害人A 女背部呈現
    紅色瘀痕，及編號11、12係自側面由上往下拍攝被害人A 女
    之胸部等情，此有本院勘驗筆錄1 份（詳見本院卷第52頁）
    在卷供參，況被告自承：被害人A 女背部的傷痕，是在吵架
    時、性行為之前，在拍照之前，伊有推她，有拉扯，後面就
    拍她照片；她原本不知道伊拍照，她發現後，她有問為何拍
    ，是在編號第4 或5 張照片時，她還不曉得伊在拍，她說她
    要去廁所，她看到伊手上有拿手機，說要幹嘛，伊回答說沒
    有要幹嘛，她就叫伊不要拍，之後的照片是因為吵架，她不
    願，但伊不管，伊就繼續拍；拍到編號11正面之後，她叫伊
    不要拍，伊拍到編號18左右時，她叫伊不要拍，伊就沒繼續
    拍等語（詳見本院卷第63頁至第63頁反面），足認被告於徒
    手毆打被害人A 女後，以前開方式拍攝被害人A 女正面及背
    面之裸體，顯係以強暴之方式，並對被害人A 女為前開言詞
    之脅迫，而拍攝被害人A 女前開照片；復觀諸前開照片順序
    所示，被告先自被害人A 女背面拍攝其以手撫摸被害人A 女
    臀部，且其陰莖入鏡，及其接續拍攝被害人A 女背部、全身
    背部、胸部、正面下體、穿著內褲行為等，客觀上已達刺激
    或滿足性慾並引起一般人厭惡感而侵害性的道德感情，且主
    觀上足以滿足其自己性慾，則被告拍攝前開被害人A 女之照
    片，顯屬於猥褻照片無訛。至被害人A 女指稱：被告在性交
    過程中不斷的拍攝云云，然既經本院勘驗扣案之前開行動電
    話，並無被告與被害人A 女性交行為之電子訊號畫面，且衡
    諸被害人A 女指稱：被告從我背後性侵害我等語（詳見偵查
    卷第77頁），而被告對此亦坦認無訛，則被害人A 女顯然無
    法確知在其背後之被告是否果於強制性交時持扣案之行動電
    話拍攝，故告訴人A 女前開指訴，殊難逕予採信，而採為不
    利於被告之認定。是以，被告於前開時、地，對告訴人A 女
    為與14歲以上未滿16歲之女子性交、恐嚇、以強暴暨脅迫方
    式使未滿18歲女子被拍攝猥褻行為之電子訊號及強制性交之
    事實，洵堪認定屬實。則本案事證已臻明確，被告犯行堪以
    認定，應予依法論科。
二、論罪科刑部分：
(一)、論罪部分：
１、就被告於97年11月間與告訴人A 女為性交部分，核其所為，
    係犯刑法第227 條第3 項之對於14歲以上未滿16歲之女子為
    性交罪；就被告於99年9 月某日起至10月2 日止，以前開言
    詞及傳送附表所示之簡訊內容恐嚇告訴人A 女部分，核其所
    為，係犯刑法第305 條之恐嚇罪；就被告於99年9 月30日以
    強暴、脅迫方式使未滿18歲之告訴人A 女被拍攝裸體，及以
    強暴手段對告訴人A 女為性交行為部分，核其所為，係犯兒
    童及少年性交易防制條例第27條第4 項之以強暴、脅迫之方
    法使未滿18歲之人被拍攝猥褻行為之電子訊號罪，及刑法第
    221 條第1 項之強制性交罪。另就被告拍攝被害人A 女裸體
    部分，公訴人僅認被告涉犯兒童及少年性交易防制條例第27
    條第1 項拍攝未滿18歲之人為猥褻行為之電子訊號罪嫌云云
    ，然被告既係以前開言詞恫赫被害人A 女並毆打被害人A 女
    後而為前開拍攝行為，公訴意旨漏未斟酌此點，尚有未恰，
    惟其基本事實同一，本院應予審理，並變更其起訴法條。
２、至被告雖於強制性交過程中，以前開強暴之手段導致被害人
    受有前開傷勢，然既無積極之證據證明係被告另基於傷害被
    害人之故意所為，應認係實施強制性交行為之手段及當然結
    果，爰不另論以傷害罪，故公訴人認被告另涉犯傷害罪嫌，
    且該傷害罪與前開強制性交罪等應予數罪併罰云云，顯有未
    恰，併此敘明。
３、又被告自99年9 月某日起至同年10月2 日止，先後多次恐嚇
    告訴人A 女之行為，係於密切接近之時間實施，侵害同一法
    益，各行為之獨立性薄弱，依一般社會健全觀念，在時間差
    距上，難以強行分開，應視為數個舉動之接續施行，合為包
    括之一行為予以評價，應論以接續犯。
４、至公訴人另認被告於99年9 月30日，在上址，持扣案之行動
    電話竊錄被害人A 女裸體，而涉犯刑法第315 條之1 第2 款
    之竊錄他人身體隱私罪嫌云云，惟揆諸被告自承：被害人A
    女原本不知道伊拍照，她發現後，她有問為何拍，是在編號
    第4 或5 張照片時，她還不曉得伊在拍，她說她要去廁所，
    她看到伊手上有拿手機，說要幹嘛，伊回答說沒有要幹嘛，
    她就叫伊不要拍，之後的照片是因為吵架，她不願，但伊不
    管，伊就繼續拍；拍到編號11正面之後，她叫伊不要拍，伊
    拍到編號18左右時，她叫伊不要拍，伊就沒繼續拍等語（詳
    見本院卷第63頁至第63頁反面），足認被告原本基於竊錄之
    犯意，惟遭被害人A 女察覺後仍繼續拍攝，顯已變易其犯意
    為拍攝未滿18歲女子猥褻行為，而前該竊錄他人身體隱私行
    為已為兒童及少年性交易防制條例第27條第4 項之行為所吸
    收，不另論罪，且公訴人認刑法第315 條之1 第2 款與兒童
    及少年性交易防制條例第27條之罪，為想像競合犯，容有未
    恰，附此敘明。
５、再者，被告所犯上開與14歲以上未滿16歲之女子為性交罪、
    恐嚇罪、以強暴暨脅迫之方法使未滿18歲之人被拍攝猥褻行
    為之電子訊號罪及強制性交罪間，犯意有別，行為互殊，應
    予分論併罰。
６、另被告係成年人，而被害人A 女係未滿18歲之少年，此有渠
    等之年籍資料在卷可證，則被告故意對被害人A 女犯恐嚇罪
    、強制性交罪，均應依兒童及少年福利法第70條第1 項之規
    定，各加重其刑。至被告對被害人A 女另犯刑法第227 條第
    3 項、兒童及少年性交易防制條例第27條第4 項之罪，前開
    各罪均係就被害人分別係14歲以上未滿16歲、或係未滿18歲
    之少年所設之特別處罰規定，是被告所犯上開二罪名，自不
    得再予加重，併此陳明。
７、至辯護人為被告辯護稱：被告認罪，且與告訴人和解，犯罪
    情狀顯可憫恕，請依刑法第59條之規定，酌減其刑云云。然
    刑法第59條規定犯罪情狀可憫恕者，得酌量減輕其刑，固為
    法院依法得自由裁量之事項，然非漫無限制，必須犯罪另有
    特殊之原因與環境，在客觀上足以引起一般同情，認為即予
    宣告法定最低度刑期尤嫌過重者，始有其適用。本件被告犯
    罪並無特殊之原因與環境，所為客觀上顯不足以引起社會上
    一般人之同情，自難認其犯罪之情狀顯可憫恕，而有刑法第
    59條規定減輕其刑之適用，併此敘明。
(二)、科刑部分：爰審酌被告在網路認識告訴人A 女，認知告訴人
    A 女係在學學生，心智發展未臻完全，未能正確理解性行為
    之意義及承擔其後果，竟為滿足己身之淫慾，與告訴人A 女
    性交，且於告訴人A 女提出分手之要求後，竟對告訴人A 女
    為恐嚇、拍攝裸照及強制性交等行為，嚴重危害告訴人A 女
    之生命、身體安全，並影響告訴人A 女之身心健康與人格發
    展，惟其犯後坦承犯行，態度尚可，且業與告訴人A 女、A2
    女達成和解，即親自向告訴人A 女、A2女道歉，並承諾日後
    不以任何方式接觸或騷擾告訴人A 女，並獲得告訴人A 女、
    A2女之原諒，此有和解書1 份存卷可參，及告訴人A2當庭表
    示應給予被告適當之處罰，兼衡其犯罪之動機、目的、手段
    、素行、智識程度、生活狀況等一切情狀，分別量處如主文
    所示之刑，並定應執行之刑，以示儆懲。
(三)、沒收部分：扣案之行動電話1 支（內含SIM 卡門號00000000
    00號1 張），係被告所有並供其犯以強暴、脅迫方法使未滿
    18歲之人被拍攝猥褻行為之電子訊號罪所用乙節，業據被告
    供承在卷，並有前開勘驗筆錄及照片可證，則不問是否屬於
    被告所有，爰依兒童及少年性交易防制條例第27條第6 項之
    規定，併予宣告沒收。
據上論斷，應依刑事訴訟法第299 條第1 項前段、第300 條，兒
童及少年性交易防制條例第27條第4 項、第6 項，兒童及少年福
利法第70條第1 項，刑法第227 條第3 項、第305 條、第221 條
第1 項、第51條第5 款，刑法施行法第1 條之1 第1 項、第2 項
前段，判決如主文。
本案經檢察官莊惠真到庭執行職務。
中    華    民    國   100    年    4     月    20    日
                  刑事第十三庭審判長法  官  林淑婷

                                    法  官  陳昭筠

                                    法  官  饒金鳳
以上正本證明與原本無異。
如不服本判決，應於判決送達後10日內，向本院提出上訴書狀，
且上訴書狀應敘述具體理由，而上訴書狀未敘述上訴理由者，應
於上訴期間（即自收受判決書之翌日起算10日）屆滿後20日內補
提理由書。
                                    書記官  許雅琪
中    華    民    國   100    年    4     月    21    日

附錄本案論罪科刑法條全文：
中華民國刑法第227 條第3 項：
對於14歲以上未滿16歲之男女為性交者，處7 年以下有期徒刑。
中華民國刑法第305 條：
以加害生命、身體、自由、名譽、財產之事，恐嚇他人致生危害
於安全者，處2 年以下有期徒刑、拘役或300 元以下罰金。
中華民國刑法第221 條第1 項：
對於男女以強暴、脅迫、恐嚇、催眠術或其他違反其意願之方法
而為性交者，處3 年以上10年以下有期徒刑。
兒童及少年性交易防制條例第27條：
拍攝、製造未滿18歲之人為性交或猥褻行為之圖畫、錄影帶、影
片、光碟、電子訊號或其他物品者，處6 個月以上5 年以下有期
徒刑，得併科新臺幣50萬元以下罰金。
意圖營利犯前項之罪者，處1 年以上7 年以下有期徒刑，應併科
新臺幣500 萬元以下罰金。
引誘、媒介或以他法，使未滿18歲之人被拍攝、製造性交或猥褻
行為之圖畫、錄影帶、影片、光碟、電子訊號或其他物品者，處
1 年以上7 年以下有期徒刑，得併科新臺幣100 萬元以下罰金。
以強暴、脅迫、藥劑、詐術、催眠術或其他違反本人意願之方法
，使未滿18歲之人被拍攝、製造性交或猥褻行為之圖畫、錄影帶
、影片、光碟、電子訊號或其他物品者，處5 年以上有期徒刑，
得併科新臺幣300 萬元以下罰金。
前4 項之未遂犯罰之。
第1 項至第4 項之物品，不問屬於犯人與否，沒收之。

附表：恐嚇之簡訊內容
┌──────┬─────────────────────┐
│發 送  時 間│        簡     訊     內      容          │
├──────┼─────────────────────┤
│99年10月1 日│你如果今天不跟我聯絡的話我會跟你拚命，被你│
│下午3時36分 │騙到覺得活得很累，我不太想活了！          │
├──────┼─────────────────────┤
│99年10月2 日│你又要騙我了是嗎？我現在在網咖打遺書一份你│
│上午8 時55分│的一份你爸媽的一份我家人朋友的，我豁出去了│
│            │，你今天再食言就不用談了，因為我也死了！  │
└──────┴─────────────────────┘